ro-RO: Materialul rulmentului de eliberare: Carbon/grafit; Ceramică; Compozit; Oțel inoxidabil; Oțel; Altele
zh-CN: 分离轴承材料: 碳/石墨; 陶瓷; 复合材料; 不锈钢; 钢; 其他
de: Material des Ausrücklagers: Carbon/Graphit; Keramik; Verbundstoff; Edelstahl; Stahl; Sonstiges
pt-BR: Liberação rolamento material: Carbono/grafite; Cerâmica; Composto; Aço inoxidável; Aço; Outro
tr: Debriyaj yatağı malzemesi: Karbon/grafit; Seramik; Kompozit; Paslanmaz çelik; Çelik; Diğer
zh-TW: 分離軸承材質: 碳/石墨; 陶瓷; 複合材料; 不鏽鋼; 鋼; 其他
en: Release bearing material: Carbon/graphite; Ceramic; Composite; Stainless steel; Steel; Other
fi: Vapautuslaakerin materiaali: Hiili/grafiitti; Keraaminen; Komposiitti; Ruostumaton teräs; Teräs; Muu
sv: Material för släpplager: Kol/grafit; Keramisk; Komposit; Rostfritt stål; Stål; Annat
es: Material del cojinete de liberación: Carbono/grafito; Cerámica; Material compuesto; Acero inoxidable; Acero; Otro
th: วัสดุแบริ่งแบบปลด: คาร์บอน/กราไฟต์; เซรามิก; คอมโพสิต; สเตนเลส; เหล็ก; อื่นๆ
fr: Matériau de la butée d’embrayage: Carbone/graphite; Céramique; Composite; Acier inoxydable; Acier; Autre
hu: Kioldó csapágy anyaga: Karbon/grafit; Kerámia; Kompozit; Rozsdamentes acél; Acél; Egyéb
da: Udløserlejes materiale: Kulstof/grafit; Keramik; Komposit; Rustfrit stål; Stål; Andet
pt-PT: Material do rolamento do disparador: Carbono/grafite; Cerâmica; Compósito; Aço inoxidável; Aço; Outro
el: Υλικό ρουλεμάν απελευθέρωσης: Άνθρακας/γραφίτης; Κεραμικό; Σύνθετο; Ανοξείδωτο ατσάλι; Ατσάλι; Άλλο
vi: Vật liệu ổ trục giải phóng: Carbon/graphite; Gốm; Composite; Thép không gỉ; Thép; Khác
ru: Материал опорной части релиза: Карбон/графит; Керамика; Композит; Нержавеющая сталь; Сталь; Другое
bg-BG: Материал на лагера на спусъка: Въглерод/графит; Керамика; Композитен материал; Неръждаема стомана; Стомана; Други
it: Materiale di rilascio del cuscinetto: Carbonio/grafite; Ceramica; Composito; Acciaio inossidabile; Acciaio; Altro
sk-SK: Materiál vypínacieho ložiska spojky: Uhlík/grafit; Keramika; Kompozit; Nehrdzavejúca oceľ; Oceľ; Iné
pl: Materiał łożyska zwalniającego: Węgiel/grafit; Ceramika; Kompozyt; Stal nierdzewna; Stal; Inne
ja: リリースベアリング材: カーボン/グラファイト; セラミック; コンポジット; ステンレススチール; スチール; その他
nb: Materiale i utløserlager: Karbon/grafitt; Keramisk; Kompositt; Rustfritt stål; Stål; Annet
lt-LT: Atleidimo guolio medžiaga: Anglis / grafitas; Keramika; Kompozitas; Nerūdijantysis plienas; Plienas; Kitas
cs: Materiál vypínacího ložiska: Uhlík/grafit; Keramika; Kompozit; Nerezová ocel; Ocel; Jiné
nl: Release lagermateriaal: Carbon/grafiet; Keramiek; Composiet; Roestvrij staal; Staal; Overig
ko: 릴리스 베어링 소재: 카본/흑연; 세라믹; 복합재; 스테인리스 스틸; 스틸; 기타
hr-HR: Materijal ležaja za otpuštanje: Ugljik/grafit; Keramika; Kompozitni materijal; Nehrđajući čelik; Čelik; Ostalo
sl-SI: Material potisnega ležaja: Ogljik/grafit; Keramika; Kompozit; Nerjavno jeklo; Jeklo; Drugo